臺灣桃園地方法院刑事判決　　　　　　　108年度訴字第718號
公　訴　人　臺灣桃園地方檢察署檢察官
被　　　告　陳壁舜


選任辯護人　劉政杰律師
　　　　　　范瑋峻律師
上列被告因詐欺等案件，經檢察官提起公訴（107 年度少連偵字
第106 號、107 年度少連偵字第107 號），本院判決如下：
    主  文
陳壁舜犯如附表一所示之罪，處如附表一所示之刑及沒收。應執
行有期徒刑參年。扣案偽造之「臺灣臺北地方法院檢察署印」之
公印文參枚沒收。未扣案門號○○○○○○○○○○號SIM 卡及
行動電話各壹具沒收，於全部或一部不能沒收或不宜執行沒收時
，追徵其價額。未扣案犯罪所得新臺幣捌拾萬元沒收，於全部或
一部不能沒收或不宜執行沒收時，追徵其價額。
    事  實
一、陳壁舜為成年人，陳壁舜與庚○○（由本院另行審結）先後
    於不詳時、地加入詐騙集團。該詐欺集團之成員包括電話機
    房成員、向被害人收取財物或以提款卡提領款項之成員（即
    俗稱車手）、招募及管理車手行騙之成員（即俗稱車手頭）
    ，且該詐欺集團之運作方式為電話機房成員撥打電話詐欺被
    害人，於被害人受騙同意給款時即由機房成員聯繫車手頭，
    由車手頭指揮車手前往領取詐欺款項。而陳壁舜持用門號
    0000000000號之手機，與庚○○與其他詐欺集團成員，分別
    於下列時、地，為下列行為：
  ㈠陳壁舜、少年戊○○（經本院以106 年度少護字第224 號裁
    定付保護管束）、乙○○（經臺灣南投地方法院判處罪刑確
    定）、少年甲○○（經本院以106 年度少護字第120 號裁定
    令入感化教育處所施以感化教育）、少年蔡振偉（經本院以
    106 年度少護字第481 號交付保護管束，並命為勞動服務）
    、庚○○、李宇憲（音同）及其他真實年籍姓名不詳之詐騙
    集團成員共同意圖為自己不法之所有，基於三人以上共同冒
    用公務員名義詐欺取財及偽造公文書而行使之犯意聯絡，上
    開詐欺集團成員先於民國105 年10月20日某時許，以電話撥
    打予丁○○並謊稱其玉山銀行帳戶涉嫌洗錢案件，須將帳戶
    內新臺幣（下同）80萬元提領出來交付檢察官監管，使丁○○陷於錯誤。而後於105 年10月24日（起訴書誤載為10月25
    日，經公訴檢察官當庭更正）晚間至同年10月25日凌晨某時
    許，在桃園市○○區○○路000 號之長城賓館旁，陳壁舜、
    戊○○共同將上開詐欺集團工作聯絡用手機1 支及車資5,00
    0 元，交予乙○○及甲○○，並指示乙○○、甲○○向遭上
    開詐欺集團詐騙之丁○○收取詐款。嗣於105 年10月25日上
    午11時許，丁○○至星展銀行蘆洲分行提領80萬元後，並在
    新北市五股區御史路92巷口「加穎停車場」前，將款項交給
    自稱專員之乙○○，甲○○則在旁把風，乙○○並交付偽造
    蓋有臺灣臺北地方法院檢察署印之「臺北地檢署監管科收據
    」、「臺灣臺北地方法院檢察署強制資產凍結執行書」、「
    臺灣臺北地方法院檢察署刑事傳票」公文各1 紙予丁○○，
    並由乙○○、甲○○於105 年10月25日下午3 時21分許（起
    訴書僅記載10月25日某時許，應予補充），在桃園市中壢區
    中壢火車站對面「麥當勞」餐廳內交付上開80萬元詐款予綽
    號「小偉」之蔡振偉，後由蔡振偉於105 年10月25日下午3
    時50分許（起訴書僅記載10月25日某時許，應予補充），在
    桃園市○○區○○路000 號之「7-11」便利商店內轉交上開
    80萬元詐款予庚○○，再由庚○○將上開80萬元詐款交予年
    籍資料不詳之上開詐欺集團其上手成員李宇憲（音同），致
    丁○○因而受有財產上損害，經丁○○給款後發覺有異報警
    處理始查悉上情。
  ㈡陳壁舜、少年戊○○、乙○○、少年甲○○及其他真實年籍
    姓名不詳之詐騙集團成員共同意圖為自己不法之所有，基於
    三人以上共同冒用公務員名義詐欺取財之犯意聯絡，先由上
    開詐欺集團成員於105 年10月21日上午9 時許，撥打辛○○
    000-0000000 號電話謊稱辛○○之健保卡遭冒用涉及洗錢犯
    罪，需將名下臺灣中小企業銀行之定存新臺幣解除提領出來
    交付檢察官監管，使辛○○陷於錯誤。陳壁舜復指示戊○○
    於105 年10月25日（起訴書誤載為10月24日，經公訴檢察官
    當庭更正）晚間至同年10月26日凌晨某時許，在住都飯店旁
    之停車場（起訴書誤載為長城賓館），將上開詐欺集團工作
    聯絡用車資5,000 元（起訴書贅載手機），交予乙○○及甲○○，並由戊○○指示乙○○、甲○○向遭上開詐欺集團詐
    騙之辛○○收取詐款。嗣於105 年10月26日下午3 時許，辛○○將其所有臺灣中小企業銀行草屯分行帳戶定存解除，並
    提領30萬元依上開詐欺集團成員指示在南投縣草屯鎮家中，
    將領得之30萬元交付予自稱專員之甲○○，同時乙○○亦在
    旁把風，致辛○○因而受有財產上損害，經辛○○給款後發
    覺有異報警處理，並逮捕乙○○及甲○○，自甲○○處查扣
    遭詐騙之30萬元，循線查悉上情。
二、案經辛○○、丁○○訴由南投縣政府警察局移送臺灣南投地
    方法院檢察署（現更名為臺灣南投地方檢察署）陳請臺灣高
    等檢察署檢察長核轉臺灣桃園地方檢察署檢察官偵查起訴。
    理  由
壹、證據能力：
一、按被告以外之人於檢察事務官、司法警察官或司法警察調查
    中所為之陳述，與審判中不符時，其先前之陳述具有較可信
    之特別情況，且為證明犯罪事實存否所必要者，得為證據，
    刑事訴訟法第159 條之2 定有明文。是依上開條文規定，被
    告以外之人於檢察事務官、司法警察（官）調查時所為之陳
    述，屬傳聞證據，依同法第159 條規定，本無證據能力，必
    須「具有較可信之特別狀況」及「必要性」二要件，始例外
    得適用上開第159 條之2 規定，認有證據能力，採為證據。
    而所謂「具有較可信之特別情況」係屬於證據能力之要件，
    法院應就偵查或調查筆錄製作之原因、過程及其功能等加以
    觀察其信用性予以判斷；又此之「必要性」要件，必須該陳
    述之重要待證事實部分，與審判中之陳述有所不符，包括先
    前之陳述詳盡、於後簡略，甚至改稱忘記、不知道等，雖非
    完全相異，但實質內容已有不符者在內（最高法院96年度台
    上字4304號、96年度台上字第4365號、96年度台上字第4414
    號判決意旨參照）。查本件證人戊○○於警詢中證稱：被告
    陳壁舜有與戊○○一同前去長城賓館交付手機與車資等語，
    而於本院審理中則先證稱係因恐懼陳清溢才將責任推給被告
    陳壁舜，嗣改稱確實是被告陳壁舜指示渠交付車資及手機，
    是由證人陳壁舜前去交付，但渠並未親眼目睹等語，而證人
    戊○○於案發後105 年12月26日為警製作筆錄，於109 年1
    月7 日本院審理中到庭作證，其於審理中作證時距案發時間
    已有多年，比較其於警詢及本院審理中之證述，雖證人戊○○均證述被告陳壁舜確有指示、交付公機及車資予車手，惟
    就被告陳壁舜是否有與證人戊○○一同前往或當時客觀情節
    之細項，於本院審理中之證述已有模糊、錯置及淡忘之情，
    應認證人戊○○於警詢時之證述記憶相對清晰深刻，應具有
    特別可信之情況，且為證明被告犯罪事實之存否所不可欠缺
    ，依刑事訴訟法第159 條之2 規定，應有證據能力。
二、按被告以外之人於偵查中向檢察官所為之陳述，除顯有不可
    信之情況者外，得為證據，刑事訴訟法第159 條之1 第2 項
    定有明文。證人戊○○於檢察官偵查中經具結後所為之陳述
    ，查無顯不可信之情況，被告亦未指出並證明上開證人之證
    言有何顯不可信之情況，依刑事訴訟法第159 條之1 第2 項
    規定，上開證人於檢察官訊問時經具結後所為之證述，具有
    證據能力。又按現行刑事訴訟法關於行通常審判程序之案件
    ，為保障被告之反對詰問權，復對證人採交互詰問制度，其
    未經詰問者，僅屬未經合法調查之證據，並非無證據能力。
    此項詰問權之欠缺，非不得於審判中由被告行使以資補正，
    而完足為經合法調查之證據（最高法院98年度台上字第2971
    號判決意旨參照）。經查，本院於審判程序已傳訊證人戊○○到庭作證，使被告陳壁舜行使反對詰問權，是其於偵查時
    向檢察官所為之陳述，業據本院合法調查，而得採為本案認
    定事實之依據。
三、按被告以外之人於審判外之陳述，雖不符前4 條（刑事訴訟
    法第159 條之1 至第159 條之4 ）之規定，而經當事人於審
    判程序同意作為證據，法院審酌該言詞陳述或書面陳述作成
    時之情況，認為適當者，亦得為證據；當事人、代理人或辯
    護人於法院調查證據時，知有第159 條第1 項不得為證據之
    情形，而未於言詞辯論終結前聲明異議者，視為有前項之同
    意，刑事訴訟法第159 條之5 第1 項、第2 項分別定有明文
    。立法意旨在於傳聞證據未經當事人之反對詰問予以核實，
    原則上先予排除，惟若當事人已放棄反對詰問權，於審判程
    序中表明同意該等傳聞證據可作為證據，或於言詞辯論終結
    前未聲明異議，基於尊重當事人對傳聞證據之處分權，及證
    據資料愈豐富，愈有助於真實發見之理念，且強化言詞辯論
    主義，使訴訟程序得以順暢進行，上開傳聞證據亦均具有證
    據能力。查本判決所引證人乙○○、甲○○於審判外之供述
    證據，因檢察官、被告及其辯護人於本院準備程序對於該等
    證據均同意有證據能力，本院審酌上開供述證據資料製作時
    之情況，並無違法不當及證明力明顯過低之瑕疵，認以之作
    為證據應屬適當，復經本院依法踐行調查證據之程序，揆諸
    前開規定，本院認該等證據均具有證據能力。
四、另本判決所援引之非供述證據，因檢察官、被告及其辯護人
    於本院準備程序對於該等證據均同意有證據能力，且無證據
    證明係公務員違背法定程序所取得，亦無顯有不可信之情況
    或不得作為證據之情形，復經本院依法踐行調查證據之程序
    ，自均具有證據能力。
貳、實體部分：
一、認定事實所憑之證據及理由：
    訊據被告陳壁舜矢口否認有何加重詐欺犯行，辯稱：伊並未
    參與，也非「小蘋果」云云。被告陳壁舜之選任辯護人則為
    被告陳壁舜之利益辯護稱：證人戊○○在警詢、偵訊及本院
    審理時之證述各次所述均有不同，且其中涉及到另一位檢察
    官並無調查之「陳清溢」，而就證人戊○○綜合歷次的回答
    來看，其所合作對象均為「陳清溢」，尚非被告陳壁舜。至
    於監聽譯文之時間為105 年11月8 日，與本件檢察官起訴之
    犯罪事實時間點完全不同。而證人己○○亦證稱：偵查中所
    稱知道「小蘋果」有參與詐欺等情都是聽陳軍甫講的，而實
    際上己○○從臺南犯案回來後，縱使依照證人己○○所證渠
    有跟被告陳壁舜交談，但也僅關於犯案內容，被告陳壁舜並
    未有指示或參與，證人己○○所證與本案無關。本件應為無
    罪判決云云。經查：
  ㈠本件於附表一編號1 、2 所示之時間、地點，丁○○、辛○○經詐騙集團成員施用如附表一編號1 、2 所示之詐術而陷
    於錯誤，並交付款項等情，有附表一編號1 、2 「證據資料
    欄」所示之證據可佐，此部分之事實，首堪認定。
  ㈡被告陳壁舜確為詐騙集團之成員，並參與附表一編號1 、2
    所示犯行：
  ⒈證人戊○○於105 年12月26日警詢中證稱：被告陳壁舜會到
    伊父親工作的飯店即住都飯店，因為伊每天晚上都會在那邊
    。伊有於105 年10月25日凌晨0 時在長城賓館將2 支詐騙用
    之工作手機交予乙○○及甲○○。伊有交兩次手機及工資，
    分別是在105 年10月25日凌晨0 時及105 年10月26日凌晨0
    時，手機及工資是由被告陳壁舜的上手交給被告陳壁舜，然
    後被告陳壁舜再約伊一同交給乙○○及甲○○前去詐騙。被
    告陳壁舜是上手無誤，伊知道乙○○、甲○○得手80萬元，
    是被告陳壁舜告知伊的等語（見南投縣政府警察局刑案偵查
    卷宗0000000000號卷第92頁至第99頁）；於105 年12月27日
    檢察官偵查中證稱：乙○○是105 年10月25日去五股，10月
    26日去南投當車手領錢，伊和陳壁舜是10月24日晚間到家附
    近的長城賓館拿手機和5,000 元的車資給乙○○、甲○○，
    交付予渠2 人的手機是對被告陳壁舜的上手聯絡，伊是對被
    告陳壁舜等語（見南投地檢署106 少連偵24號卷第89頁至第
    90頁）；另於107 年6 月27日檢察官偵查中證稱：被告陳壁
    舜找伊加入詐騙集團，被告陳壁舜是伊與甲○○的上游，領
    到的錢會交給詐騙集團指派的人，被告陳壁舜有叫伊拿手機
    及錢給乙○○、甲○○，要渠等在10月25日去五股領錢，地
    點是在長城賓館，在105 年10月26日乙○○、甲○○前往南
    投領錢該次犯行，也是被告陳壁舜請伊轉交的，地點伊忘記
    了等語（見桃園地檢署107 偵字第107 號第32頁至第33頁）
    ；於本院審理中證稱：本件交付手機及車資給乙○○及甲○○，使渠等可以去五股、南投從事詐騙者為被告陳壁舜，被
    告陳壁舜也知道拿手機、車資給乙○○、甲○○就是為了從
    事詐騙。伊沒有親眼看到被告陳壁舜交車資給乙○○、甲○○，但有聽渠等提過等語（見本院訴字卷二第77頁至第83頁
    ）；於臺灣南投地方法院少年法庭訊問中稱：伊有交付車資
    予甲○○、乙○○，請渠2 人向被害人收取款項，但伊是被
    大哥陳清溢、陳壁舜逼的，大哥陳清溢、陳壁舜於105 年10
    月24日到伊父親工作的飯店找伊，逼伊加入詐騙集團等語（
    筆錄附於本院訴字卷二第139 頁至第145 頁），均一致指稱
    被告陳壁舜確有與證人戊○○共同交付手機、車資，或有指
    示之情。再參以證人戊○○於檢察官偵查及本院審理中均經
    告以偽證刑典，並簽立結文以擔保證述之憑信性，諒無甘冒
    偽證、誣告罪嫌而恣意誣指被告陳壁舜之理，應認證人戊○○所證尚屬實在可信。而證人戊○○於本院審理中先證稱：
    被告陳壁舜並未參與本案，伊於警詢、檢察官偵查是受「陳
    清溢」所脅迫方指述被告陳壁舜云云，然嗣證人戊○○起稱
    希望與被告陳壁舜隔離，之後證人戊○○即證稱被告陳壁舜
    確有指示本案等情，被告陳壁舜之選任辯護人即以證人戊○○前後證述不一，質疑證人戊○○證述之憑信性。惟本件證
    人戊○○於少年法庭時，即已指證「陳清溢」，若果如證人
    戊○○所證渠係經脅迫方將責任推諉予被告陳壁舜，尚無一
    併指證「陳清溢」之理。況證人戊○○所證，於警詢、檢察
    官偵查及於被告陳壁舜經隔離後之審理中均為一致，適足徵
    在經隔離後，證人戊○○即為與警詢、檢察官偵查時在重要
    之點上相符之證述，而可認證人戊○○係擔憂可能遭受不利
    後果，在心理存在壓力下，方為本院審理之初被告陳壁舜並
    未參與之證述。再參酌戊○○於警詢中所證被告陳壁舜有同
    行交付車資及公機乙情，復與證人乙○○及甲○○所證另有
    他人同行等情相符（詳下述）。雖就細節部分或因記憶流逝
    而有些許出入，然此仍無礙於證人戊○○證述之憑信性。被
    告陳壁舜之選任辯護人此部分所指，容非可採。
  ⒉本院再參以證人乙○○於警詢中證稱：小胖即戊○○是於10
    5 年10月25日凌晨1 時許在桃園市八德區介壽路上的網咖交
    付手機及車機，伊與甲○○是在105 年10月24日晚間在桃園
    火車站附近遇到小胖，小胖要伊到該網咖陪小胖等一個朋友
    ，這個朋友就是拿手機及車資給伊與甲○○的人。另在10月
    26日凌晨於桃園市桃鶯路上一間飯店旁的停車場，當時小胖
    已經在那邊等伊等，後來等小胖的朋友過來，由小胖的朋友
    給伊到南投的車資5,000 元等語（見南投縣政府警察局刑案
    偵查卷宗0000000000號卷第123 頁至第130 頁）；證人甲○○於警詢中證稱：車資是詐騙集團內綽號小胖之人的乾哥哥
    拿給伊與乙○○等語（見南投縣政府警察局刑案偵查卷宗00
    00000000號卷第148 頁）；10月25日之車資是由戊○○於10
    月24日要伊到住都飯店旁的空地，拿5,000 元給伊，10月26
    日之車資則是當日凌晨戊○○要伊到住都飯店旁的空地拿5,
    000 元給伊當作車資等語（見南投縣政府警察局刑案偵查卷
    宗0000000000號卷第159 頁至第163 頁），證人乙○○及甲○○於警詢均一致證稱除戊○○外另有他人交付車資及公機
    ，衡以證人戊○○於警詢及105 年12月27日檢察官偵查均證
    稱第一次交付車資者為被告陳壁舜，應認證人乙○○所證：
    「小胖的朋友」確為被告陳壁舜無訛。再者，雖證人乙○○
    嗣於檢察官偵查中經檢察官提示被告陳壁舜之照片時，證稱
    沒有印象，手機與車資是戊○○及戊○○的朋友交給伊云云
    （見107 少連偵107 卷第69頁至第70頁）；證人甲○○於檢
    察官偵查中經檢察官提示被告陳壁舜之照片時，則證稱被告
    陳壁舜與其姐為同屆，離開學校後就沒有看過，是戊○○自
    己將手機及車資拿過來云云（見107 少連偵107 卷第81頁至
    第82頁）；於本院審理中同證稱：有「小胖的乾哥哥」此人
    存在，是小胖先來，乾哥哥後來，乾哥哥來了後，係與戊○○對話，在庭的被告陳壁舜並非伊所稱的乾哥哥，「小胖的
    乾哥哥」比被告陳壁舜高，肉肉的云云（見本院訴字卷二第
    83頁至第89頁），均證稱並未見過被告陳壁舜云云，然由證
    人己○○所證及附表二所示之通訊監察譯文，可徵被告陳壁
    舜與本件牽涉甚深，證人甲○○、乙○○證稱渠等並未見過
    被告陳壁舜云云，與證內事證有悖，顯係因被告陳壁舜於集
    團中處於較高地位，因憂慮可能之不利益而為虛偽之證述，
    容難憑採。
  ⒊證人己○○於本院審理中證稱：自稱「小蘋果」之人就是被
    告陳壁舜，「小蘋果」與「陳清溢」是不同人，伊不會混淆
    。「小蘋果」即被告陳壁舜有與「陳清溢」聯絡，只要講到
    「陳清益」，就會直接想到詐欺。「小偉」就是蔡振偉，陳
    軍甫帶「小偉」過來，稱「小偉」是「小蘋果」介紹從事車
    手。在本案臺南詐騙犯行（按，即起訴書犯罪事實一、㈢）
    完成後，陳軍甫有要伊向被告陳壁舜報告，被告陳壁舜問什
    麼，伊回答什麼。會需要向被告陳壁舜報告是因為回來的時
    間比陳軍甫及被告陳壁舜預期回來的時間早，所以被告陳壁
    舜有問伊是否有發生什麼事情。在監聽譯文中，因為「小偉
    」是被告陳壁舜介紹的車手，車錢不夠，伊有打電話給被告
    陳壁舜跟渠要錢，被告陳壁舜在本案中為「小偉」的上游等
    語（見本院訴字卷二第181 頁至第193 頁）。再參以附表二
    所示之通訊監察譯文，就晚間10時32分30秒、10時47分34秒
    所示之通訊監察譯文，顯示證人己○○確有給「小偉」即蔡
    振偉車錢，並向被告陳壁舜索討，而核與證人己○○前開所
    證渠有支付「小偉」車資，並請「小偉」之上游即被告陳壁
    舜出車錢等語互核相符。而就下午2 時55分12秒之通訊監察
    譯文，其中亦有證人己○○請被告陳壁舜聯繫車手之對話如
    下：
    己○○：你有沒有辦法聯絡一下，我那個，小偉已經在那邊
            待了五六個小時了欸。
    小蘋果：阿你知道他，你打給他他說怎樣？
    己○○：他就說都沒電話來阿。
    小蘋果：要等阿還是要等阿。
    己○○：好好好。
    聯繫之對話內容顯係指車手蔡振偉在指定位置空等，而詐騙
    集團並未為進一步之指示。由證人己○○所證及通訊監察譯
    文所示，被告陳壁舜為本案參與之成員蔡振偉之上游，就蔡
    振偉所參與之事實欄一、㈠該次犯行，被告陳壁舜自應負責
    。且由證人己○○須向被告陳壁舜匯報詐欺過程觀之，被告
    陳壁舜顯屬本件詐欺集團之成員，且地位高於證人己○○。
    雖被告陳壁舜之選任辯護人以證人己○○認定被告陳壁舜有
    參與，係經由陳軍甫之轉述，而質疑證人己○○證述之憑信
    性，惟證人己○○既已明白指述與渠於通訊監察譯文中對話
    之小蘋果其人即為被告陳壁舜，且陳壁舜在集團內之地位較
    渠為高，係立於聯繫、指示之角色，譯文中之「小偉」即為
    蔡振偉，而得證明被告陳壁舜確實涉犯本案，此為證人己○○親身所經歷，非經由陳軍甫所轉述，被告陳壁舜之選任辯
    護人此部分所指，亦非可採。
  ⒋綜合上情，本件證人戊○○明白指述被告陳壁舜就車手前往
    五股詐騙之該次犯行有與渠一同前去交付車資及公機，而證
    人己○○證述「小偉」即蔡振偉為被告陳壁舜之下手，就事
    實欄一、㈠該次詐欺犯行之參與成員復有被告陳壁舜之下手
    蔡振偉，而可認被告陳壁舜有參與此部分犯行。另就車手前
    往南投詐騙之該次犯行，證人戊○○指稱被告陳壁舜有指示
    渠交付車資，而參酌通訊監察譯文及證人己○○所證，應認
    被告陳壁舜係位於詐欺集團中指示、聯繫之角色，且地位非
    低，同應就本件犯行負共同加重詐欺之罪責。
  ㈢起訴書應予更正及補充之事項：
    證人戊○○於本案明白指述10月25日前往五股該次詐欺犯行
    交付車資及公機之情節經過，應認交付之地點確為起訴書所
    載之長城賓館。而就10月26日前往南投該次詐騙犯行所交付
    之物品，參以證人甲○○於警詢中證稱：工作用的手機與門
    號是戊○○所交付，戊○○要伊手機及門號放身上就好，所
    以沒有交回去等語（見南投縣政府警察局刑案偵查卷宗0000
    000000號卷第161 頁），因前日已交付公機，可認所交付者
    僅為車資。復參酌就10月26日前往南投該次詐騙犯行，證人
    戊○○就交付車資之地點於107 年6 月27日檢察官偵查中已
    不復記憶，而證人乙○○及甲○○則一致證稱地點為住都飯
    店旁之停車場，應認該次交付車資之地點確為住都飯店旁之
    停車場，起訴意旨就該次詐騙犯行認所交付者有車資及公機
    ，地點在長城賓館等情，容有誤會，應予更正。再者，檢察
    官就乙○○及甲○○交付80萬元予蔡振偉之時間，及蔡振偉
    交付款項予庚○○之時間均僅記載為10月25日某時，惟參酌
    卷附之監視錄影畫面，可認乙○○及甲○○交付80萬元予蔡
    振偉之時間為10月25日下午3 時21分許，而蔡振偉交付款項
    予庚○○之時間為下午3 時50分，此部分同應予以補充。
  ㈣被告陳壁舜之選任辯護人另辯稱附表二所示之通訊監察譯文
    為本案案發後之通話，然此部分之通訊監察譯文，仍得證明
    被告陳壁舜於詐欺集團內位居要職，且蔡振偉為被告陳壁舜
    之下手，確有參與本案犯行。被告陳壁舜之選任辯護人前揭
    所辯，容有未合。
  ㈤綜上所述，本件事證明確，被告陳壁舜之犯行洵堪認定，應
    依法論科。
二、論罪科刑：
  ㈠按刑法上之偽造文書罪，乃著重於保護公共信用之法益，即
    使該偽造文書所載名義製作人實無其人，而社會上一般人仍
    有誤信其為真正文書之危險，即難阻卻犯罪之成立，最高法
    院著有54年台上字第1404號判例可資參照。又刑法上所稱「
    公文書」，係指公務員職務上製作之文書，與其上有無使用
    「公印」無涉；若由形式上觀察，文書之製作人為公務員，
    且文書之內容係就公務員職務上之事項所製作，即令該偽造
    之公文書上所載製作名義機關不存在，或該文書所載之內容
    並非該管公務員職務上所管轄，然社會上一般人既無法辨識
    而仍有誤信為真正之危險，仍難謂非公文書。從而，本件偽
    造之「臺北地檢署監管科收據」、「臺灣臺北地方法院檢察
    署強制性資產凍結執行書」、「臺灣臺北地方法院檢察署刑
    事傳票」形式上既係表明「臺北地檢署」之政府機關所出具
    ，其內容又與公權力相關，自有表彰該機關公務員本於職務
    而製作之意，縱該文書所載之內容顯有疑義，或「臺北地檢
    署」實際上並無監管部門之設置，惟一般人苟非熟稔司法、
    行政系統組織或法律事務，實不足以分辨該機關單位或文書
    內容是否真實，確有誤信前述文書係公務員職務上所製作之
    危險，自均屬偽造之公文書無訛。
  ㈡又按刑法上所謂「公印」，係指公署或公務員職務上所使用
    之印信，又所謂「公印」或「公印文」，係專指表示公署或
    公務員資格而言，即俗稱大印與小官印及其印文（最高法院
    22年上字第1904號、69年台上字第693 號判例意旨參照）。
    而公印文之形式凡符合印信條例規定之要件而製頒，無論為
    印、關防、職章、圖記，如足以表示其為公務主體之同一性
    者，均屬之（最高法院89年度台上字第3155號判決意旨參照
    ）。因刑法第218 條第1 項之規範目的在保護公務機關之信
    用性，凡客觀上足以使社會上一般人誤信為公務機關之印信
    者，不論是否確有該等公務機關存在，抑公務機關之全銜是
    否正確而無缺漏，應認仍構成刑法第218 條第1 項之罪，始
    符立法目的。查本件偽造之公文書均蓋有偽造之「臺灣臺北
    地方法院檢察署印」之印文，形式上係表示公署資格之印信
    ，應認該印文均屬公印文。
  ㈢核被告陳壁舜事實欄一、㈠所為，係犯刑法第216 條、第21
    1 條之行使偽造公文書罪、第339 條之4 第1 項第1 款、第
    2 款之三人以上共同冒用政府機關及公務員名義詐欺罪。起
    訴書雖漏論以刑法第216 條、第211 條之行使偽造公文書罪
    ，惟此部分經論以想像競合犯後，將從較重之刑法第339 條
    之4 第1 項第1 款、第2 款之三人以上共同冒用政府機關及
    公務員名義詐欺罪處斷，經核無礙於被告之防禦權，本院爰
    增列法條，併此指明。另核被告事實欄一、㈡所為，係犯刑
    法第339 條之4 第1 項第1 款、第2 款之三人以上共同冒用
    政府機關及公務員名義詐欺罪。又刑法第339 條之4 第1 項
    所列各款為詐欺罪之加重條件，如犯詐欺罪兼具數款加重情
    形時，因詐欺行為祇有一個，仍祇成立一罪，不能認為法律
    競合或犯罪競合（參照最高法院69年台上字第3945號刑事判
    例意旨）。再刑法既已於103 年6 月18日，除原有之普通詐
    欺取財罪外，另增訂刑法第339 條之4 第1 項第1 款之冒用
    政府機關或公務員名義詐欺取財罪，該條文應已將上揭刑法
    第158 條第1 項僭行公務員職權罪之構成要件與不法要素包
    攝在內，而以詐欺犯罪之加重處罰事由，成為另一獨立之詐
    欺犯罪態樣，予以加重處罰，因認被告上揭冒用政府機關及
    公務員名義詐欺取財所為，應僅構成一罪，不另成立刑法第
    158 條第1 項僭行公務員職權罪，否則即與「雙重評價禁止
    原則」有違。就本案偽造「臺北地檢署監管科收據」、「臺
    灣臺北地方法院檢察署強制性資產凍結執行書」、「臺灣臺
    北地方法院檢察署刑事傳票」之公文書部分，本案之參與被
    告偽造「臺灣臺北地方法院檢察署印」之公印文，為偽造公
    文書之階段行為，渠等偽造上揭公文書後復持以行使，偽造
    公文書之低度行為為行使偽造公文書之高度行為所吸收，均
    不另論罪。
  ㈣又按共同實施犯罪行為之人，在合同意思範圍以內，各自分
    擔犯罪行為之一部，相互利用他人之行為，以達其犯罪之目
    的者，即應對於全部所發生之結果，共同負責。又共同正犯
    之成立，祇須具有犯意之聯絡及行為之分擔，既不問犯罪動
    機起於何人，亦不必每一階段犯行，均須參與（最高法院28
    年上字第3110號判例、34年上字第862 號判例參照）。又共
    同正犯之意思聯絡，原不以數人間直接發生者為限，若有間
    接之聯絡者，亦包括在內，如甲分別邀約乙、丙犯罪，雖乙
    、丙間彼此並無直接之聯絡，亦無礙於其為共同正犯之成立
    （最高法院77年台上字第2135號判例意旨參照）。是以，行
    為人參與構成要件行為之實施，並不以參與構成犯罪事實之
    全部或始終參與為必要，即使僅參與構成犯罪事實之一部分
    ，或僅參與某一階段之行為，亦足以成立共同正犯。本案詐
    欺集團分工細緻，被告陳壁舜雖未自始至終參與各階段之犯
    行，然被告陳壁舜知所屬詐欺集團係先向被害人施以詐術後
    ，再指示車手向被害人收取款項，仍以自己犯罪之意思，加
    入該詐欺集團，而負責指示車手取款、聯繫等工作，堪認係
    在合同意思範圍內，各自分擔犯罪行為之一部，並相互利用
    他人之行為，以達犯罪之目的，揆諸上揭說明，仍應就所參
    與犯行，對於全部所發生之結果，共同負責。是以，被告陳
    壁舜與本件附表一「參與行為人」欄所示之人及真實姓名年
    籍不詳之人就本案犯行間，具有犯意聯絡及行為分擔，均應
    論以共同正犯。被告陳壁舜於行為時已成年，而證人戊○○
    、甲○○及蔡振偉為少年，有其等之年藉資料可佐，且被告
    陳壁舜於集團內地位非低，復與該等少年有所聯繫並密切接
    觸，被告陳壁舜對證人戊○○、甲○○及蔡振偉於本案行為
    時為少年等情自無不知之理，被告陳壁舜與上開少年共同實
    施犯罪，應依兒童及少年福利與權益保障法第112 條第1 項
    前段規定加重其刑。
  ㈤被告陳壁舜就事實欄一、㈠部分係以一行為同時觸犯刑法第
    216 條、第211 條之行使偽造公文書罪、第339 條之4 第1
    項第1 款、第2 款之加重詐欺取財罪，為想像競合犯，應依
    刑法第55條規定，從一重之刑法第339 條之4 第1 項第1 款
    、第2 款之三人以上共同冒用政府機關及公務員名義詐欺罪
    處斷。
  ㈥被告陳壁舜所犯上開2 罪間，犯意各別，行為互殊，應予分
    論併罰。
  ㈦不另為無罪之諭知部分：
    公訴意旨略以：被告陳壁舜於不詳時、地加入以實施詐術為
    手段所組成具有持續性、牟利性及有結構性之詐欺犯罪組織
    ，該詐欺集團之成員包括電話機房成員、向被害人收取財物
    或以提款卡提領款項之成員（即俗稱車手）、招募及管理車
    手行騙之成員（即俗稱車手頭），且該詐欺集團之運作方式
    為電話機房成員撥電話詐欺被害人，於被害人受騙給款時即
    由機房成員聯繫車手頭，由車手頭指揮車手前往領取詐欺款
    項。而被告陳壁舜於集團內擔任車手頭工作，因認被告陳壁
    舜涉犯組織犯罪防制條例第3 條第1 項後段之參與犯罪組織
    罪嫌。惟按組織犯罪條例係於106 年4 月19日修正施行，本
    件起訴意旨所認被告陳壁舜參與組織從事詐騙之時間為105
    年10月間，本件復查無於該法律修正後被告陳壁舜仍有參與
    組織犯罪犯行之事證，被告陳壁舜固有為附表一所示之加重
    詐欺犯行，惟仍不得以渠修法前之行為，遽論被告陳壁舜於
    組織犯罪條例修正後涉有參與犯罪組織犯嫌，否則即與法律
    不溯及既往原則有悖。惟此部分如成立犯罪，與前揭被告經
    認定有罪之加重詐欺罪既有想像競合犯之裁判上一罪關係（
    最高法院107 年度台上字第1066號判決可資參照），爰不另
    為無罪之諭知，附此敘明。
  ㈧爰審酌被告陳壁舜正值青壯，不思以正當途徑獲取財物，明
    知詐騙集團對社會危害甚鉅，竟貪圖輕易獲得金錢之利誘，
    而共同參與詐欺取財犯行，利用被害人法律知識不足，易於
    相信偵查、司法機關之心理弱點，共同假冒司法警察、檢察
    官名義，騙取被害人之財物，致被害人受有嚴重損失，除侵
    害被害人之財產法益之外，並使政府機關文書之公信力嚴重
    受損，直接影響民眾對公家機關之信賴，犯罪之危害難謂輕
    微，且考量其所為對於社會安全、人際信賴及公務形象所生
    影響，實不宜寬貸。暨考量告訴人之意見，及被告陳壁舜犯
    後未有任何悔意之態度，兼衡被告陳壁舜犯罪之動機、目的
    、素行、智識程度及家庭生活狀況等一切情狀，分別量處如
    主文所示之刑，及定其應執行之刑，以示懲儆。
三、沒收部分：
  ㈠按行為人用以詐欺取財之偽造書類，既已交付於被害人收受
    ，則該物非屬行為人所有，除偽造書類上偽造之印文、署押
    ，應依刑法第219 條予以沒收外，依同法第38條第3 項之規
    定，即不得再對各該書類諭知沒收（最高法院43年台上字第
    747 號判例要旨參照）。本件偽造之「臺北地檢署監管科收
    據」、「臺灣臺北地方法院檢察署強制性資產凍結執行書」
    、「臺灣臺北地方法院檢察署刑事傳票」，已因行使而交付
    丁○○收執，已非屬各該參與被告或所屬詐騙集團成員所有
    ，無從宣告沒收。至於其上偽造之「臺灣臺北地方法院檢察
    署印」之公印文3 枚，均應依刑法第219 條之規定，不問屬
    於犯人與否，宣告沒收。
  ㈡本件由被告陳壁舜所使用之門號0000000000號SIM 卡及行動
    電話各1 具，被告陳壁舜於本院審理中證稱該門號確為其所
    申辦使用（見本院訴字卷一第108 頁），而依附表二所示之
    通聯譯文，該門號之SIM 卡及行動電話確有供作詐騙所使用
    ，雖未扣案，仍應依刑法第38條第2 項前段、第4 項之規定
    宣告沒收，於全部或一部不能沒收或不宜執行沒收時，追徵
    其價額。
  ㈢末本案之犯罪所得80萬元，為被告陳壁舜之犯罪所得，且被
    告陳壁舜位居集團要津，證人戊○○復於警詢中證稱：經被
    告陳壁舜之告知，伊知悉乙○○及甲○○有得手80萬元，被
    告陳壁舜稱一個禮拜結算再一起給伊報酬，但卻都沒有給等
    語（見南投縣政府警察局刑案偵查卷宗0000000000號卷第92
    頁至第99頁），是以，上開款項確實已經層層上繳至被告陳
    壁舜處，且卷內尚乏詐騙集團之下游有分得報酬之事證，應
    依刑法第38條之1 第1 項、第3 項之規定宣告沒收，於全部
    或一部不能沒收或不宜執行沒收時，追徵其價額。至於就辛○○遭詐騙之30萬元部分，經警於甲○○處查獲，並已實際
    合法發還予被害人，有贓物認領收據可佐（見南投縣政府警
    察局刑案偵查卷宗0000000000號卷第212 頁），爰不予以宣
    告沒收，附此敘明。
據上論斷，應依刑事訴訟法第299 條第1 項前段，兒童及少年福
利與權益保障法第112 條第1 項，刑法第28條、第216 條、第
211 條、第339 條之4 第1 項第1 款、第2 款、第55條、第51條
第5 款、第219 條、第38條第2 項前段、第4 項、第38條之1 第
1 項、第3 項，刑法施行法第1 條之1 第1 項，判決如主文。
本案經檢察官丙○○提起公訴，經檢察官王鈺玟到庭執行職務。
中    華    民    國   109    年    2     月    11    日
                  刑事第十四庭  審判長法  官   江德民
 
                                      法  官   吳天明
 
                                      法  官   曾名阜
以上正本證明與原本無異。如不服本判決應於收受判決後20日內
向本院提出上訴書狀，並應敘述具體理由。其未敘述上訴理由者
，應於上訴期間屆滿後20日內向本院補提理由書( 均須按他造當
事人之人數附繕本) 「切勿逕送上級法院」。
 
                                      書記官   林思妤
 
中    華    民    國   109    年    2     月    11    日
 
附錄本案論罪科刑依據之法條：
中華民國刑法第216條
（行使偽造變造或登載不實之文書罪）
行使第210 條至第215 條之文書者，依偽造、變造文書或登載不
實事項或使登載不實事項之規定處斷。
中華民國刑法第211條
（偽造變造公文書罪）
偽造、變造公文書，足以生損害於公眾或他人者，處1 年以上7
年以下有期徒刑。
中華民國刑法第339條之4
犯第339 條詐欺罪而有下列情形之一者，處1 年以上7 年以下有
期徒刑，得併科1 百萬元以下罰金：
一、冒用政府機關或公務員名義犯之。
二、三人以上共同犯之。
三、以廣播電視、電子通訊、網際網路或其他媒體等傳播工具，
    對公眾散布而犯之。
前項之未遂犯罰之。
 
 
 
 
 
 
附表一
┌──────┬───────┬─────┬────┬─────────┬────────┬─────────┬────────┐
│   編號     │   付款時間   │  告訴人  │詐得金額│                  │                │                  │                │
│            ├───────┤    或    ├────┤    參與行為人    │    詐騙方法    │ 證據資料         │ 主文及宣告刑   │
│            │   交付地點   │  被害人  │ 取款人 │                  │                │                  │                │
├──────┼───────┼─────┼────┼─────────┼────────┼─────────┼────────┤
│     1      │105年10月25日 │  丁○○  │80萬元  │陳壁舜、少年戊○○│左列詐騙集團成員│①被告陳壁舜於警詢│陳壁舜成年人與少│
│【※起訴書  │上午11時許    │          │        │、乙○○、少年王洪│於105 年10月20日│  、檢察官偵查及本│年犯三人以上共同│
│犯罪事實㈡】├───────┤          ├────┤鈞、少年蔡振偉、葉│某時許，以電話撥│  院審理中之供述（│冒用政府機關及公│
│            │新北市五股區御│          │乙○○  │家豪、李宇憲（音同│打予告訴人丁○○│  見南投縣政府警察│務員名義詐欺取財│
│            │史路92巷口（加│          │        │）及其他真實年籍姓│並謊稱其玉山銀行│  局刑案偵查卷宗投│罪，處有期徒刑壹│
│            │穎停車場前）  │          │        │名不詳之詐騙集團成│帳戶涉嫌洗錢案件│  警刑科偵字第1060│年拾月。扣案偽造│
│            │              │          │        │員。              │，須將帳戶內80萬│  000000號第12 頁 │之「臺灣臺北地方│
│            │              │          │        │                  │元提領出來交付檢│  至第16頁，臺灣南│法院檢察署印」之│
│            │              │          │        │                  │察官監管，致使告│  投地方檢察署106 │公印文參枚沒收。│
│            │              │          │        │                  │訴人丁○○陷於錯│  年度少連偵字第24│未扣案門號○九三│
│            │              │          │        │                  │誤，於左列時間及│  號卷第121 頁至第│○三七九二一七號│
│            │              │          │        │                  │地點交付左列金額│  124 頁、臺灣桃園│SIM 卡及行動電話│
│            │              │          │        │                  │予乙○○，甲○○│  地方檢察署107年 │各壹具沒收，於全│
│            │              │          │        │                  │在旁把風，乙○○│  度少連偵字第107 │部或一部不能沒收│
│            │              │          │        │                  │收取詐得款項，並│  號卷第65頁至第68│或不宜執行沒收時│
│            │              │          │        │                  │交付偽造蓋有臺灣│  頁，本院108 年度│，追徵其價額。未│
│            │              │          │        │                  │臺北地方法院檢察│  審訴字第880 號卷│扣案犯罪所得新臺│
│            │              │          │        │                  │署印之「臺北地檢│  第115頁至第120頁│幣捌拾萬元沒收，│
│            │              │          │        │                  │署監管科收據」、│  ）              │於全部或一部不能│
│            │              │          │        │                  │「臺灣台北地方法│②被告庚○○於警詢│沒收或不宜執行沒│
│            │              │          │        │                  │院檢察署強制資產│  、檢察官偵查及本│收時，追徵其價額│
│            │              │          │        │                  │凍結執行書」、「│  院審理中之供述（│。              │
│            │              │          │        │                  │刑事傳票」公文各│  見南投縣政府警察│                │
│            │              │          │        │                  │1 紙予范瑞展，致│  局刑案偵查卷宗投│                │
│            │              │          │        │                  │告訴人丁○○受有│  警刑科偵字第1060│                │
│            │              │          │        │                  │財產上損害。    │  000000號第19頁至│                │
│            │              │          │        │                  │                │  第24頁，臺灣南投│                │
│            │              │          │        │                  │                │  地方檢察署106年 │                │
│            │              │          │        │                  │                │  度少連偵字第24號│                │
│            │              │          │        │                  │                │  卷第58頁至第62頁│                │
│            │              │          │        │                  │                │  、臺灣桃園地方檢│                │
│            │              │          │        │                  │                │  察署107 年度少連│                │
│            │              │          │        │                  │                │  偵字第107 號卷第│                │
│            │              │          │        │                  │                │  65頁至第68頁，本│                │
│            │              │          │        │                  │                │  院108 年度審訴字│                │
│            │              │          │        │                  │                │  第880 號卷第115 │                │
│            │              │          │        │                  │                │  頁至第120 頁）  │                │
│            │              │          │        │                  │                │③證人戊○○於警詢│                │
│            │              │          │        │                  │                │  及檢察官偵查中之│                │
│            │              │          │        │                  │                │  供述（見南投縣政│                │
│            │              │          │        │                  │                │  府警察局刑案偵查│                │
│            │              │          │        │                  │                │  卷宗投警刑科偵字│                │
│            │              │          │        │                  │                │  第0000000000號第│                │
│            │              │          │        │                  │                │  93頁至第99頁、第│                │
│            │              │          │        │                  │                │  100頁至第103頁，│                │
│            │              │          │        │                  │                │  臺灣南投地方檢察│                │
│            │              │          │        │                  │                │  署106 年度少連偵│                │
│            │              │          │        │                  │                │  字第1 號卷第14頁│                │
│            │              │          │        │                  │                │  至第15頁、臺灣桃│                │
│            │              │          │        │                  │                │  園地方檢察署107 │                │
│            │              │          │        │                  │                │  年度少連偵字第10│                │
│            │              │          │        │                  │                │  7 號卷第32頁至第│                │
│            │              │          │        │                  │                │  33頁）          │                │
│            │              │          │        │                  │                │④證人乙○○於警詢│                │
│            │              │          │        │                  │                │  及偵查中之供述（│                │
│            │              │          │        │                  │                │  見南投縣政府警察│                │
│            │              │          │        │                  │                │  局刑案偵查卷宗投│                │
│            │              │          │        │                  │                │  警刑科偵字第1060│                │
│            │              │          │        │                  │                │  000000號第123 頁│                │
│            │              │          │        │                  │                │  至第133頁、第136│                │
│            │              │          │        │                  │                │  頁至第138 頁，臺│                │
│            │              │          │        │                  │                │  灣南投地方檢察署│                │
│            │              │          │        │                  │                │  106 年度少連偵字│                │
│            │              │          │        │                  │                │  第24號卷第147 頁│                │
│            │              │          │        │                  │                │  至第149 頁、臺灣│                │
│            │              │          │        │                  │                │  桃園地方檢察署  │                │
│            │              │          │        │                  │                │  107年度少連偵字 │                │
│            │              │          │        │                  │                │  第107號卷第69頁 │                │
│            │              │          │        │                  │                │  至第71頁）      │                │
│            │              │          │        │                  │                │⑤證人甲○○於警詢│                │
│            │              │          │        │                  │                │  及檢察官偵查中之│                │
│            │              │          │        │                  │                │  供述（見南投縣政│                │
│            │              │          │        │                  │                │  府警察局刑案偵查│                │
│            │              │          │        │                  │                │  卷宗投警刑科偵字│                │
│            │              │          │        │                  │                │  第0000000000號第│                │
│            │              │          │        │                  │                │  145頁至第151頁、│                │
│            │              │          │        │                  │                │  第159頁至第163頁│                │
│            │              │          │        │                  │                │  ，臺灣南投地方檢│                │
│            │              │          │        │                  │                │  察署106 年度少連│                │
│            │              │          │        │                  │                │  偵字第24號卷第63│                │
│            │              │          │        │                  │                │  頁至第65頁、臺灣│                │
│            │              │          │        │                  │                │  桃園地方檢察署10│                │
│            │              │          │        │                  │                │  7 年度少連偵字第│                │
│            │              │          │        │                  │                │  107 號卷第81頁至│                │
│            │              │          │        │                  │                │  第82頁）        │                │
│            │              │          │        │                  │                │⑥證人蔡振偉於警詢│                │
│            │              │          │        │                  │                │  及檢察官偵查中之│                │
│            │              │          │        │                  │                │  供述（見南投縣政│                │
│            │              │          │        │                  │                │  府警察局刑案偵查│                │
│            │              │          │        │                  │                │  卷宗投警刑科偵字│                │
│            │              │          │        │                  │                │  第0000000000號第│                │
│            │              │          │        │                  │                │  167頁至第174頁、│                │
│            │              │          │        │                  │                │  南投縣政府警察局│                │
│            │              │          │        │                  │                │  刑案偵查卷宗投警│                │
│            │              │          │        │                  │                │  刑科偵字第105006│                │
│            │              │          │        │                  │                │  0035號第22頁至第│                │
│            │              │          │        │                  │                │  26頁，臺灣南投地│                │
│            │              │          │        │                  │                │  方檢察署106 年度│                │
│            │              │          │        │                  │                │  少連偵字第1 號卷│                │
│            │              │          │        │                  │                │  第16頁至第17頁、│                │
│            │              │          │        │                  │                │  臺灣南投地方檢察│                │
│            │              │          │        │                  │                │  署105 年度他字第│                │
│            │              │          │        │                  │                │  493 號卷第62頁至│                │
│            │              │          │        │                  │                │  第66頁、第88頁至│                │
│            │              │          │        │                  │                │  第90頁、臺灣桃園│                │
│            │              │          │        │                  │                │  地方檢察署107 年│                │
│            │              │          │        │                  │                │  度少連偵字第107 │                │
│            │              │          │        │                  │                │  號卷第84頁至第85│                │
│            │              │          │        │                  │                │  頁）            │                │
│            │              │          │        │                  │                │⑦告訴人丁○○之警│                │
│            │              │          │        │                  │                │  詢及本院審理中之│                │
│            │              │          │        │                  │                │  供述（見南投縣政│                │
│            │              │          │        │                  │                │  府警察局刑案偵查│                │
│            │              │          │        │                  │                │  卷宗投警刑科偵字│                │
│            │              │          │        │                  │                │  第0000000000號第│                │
│            │              │          │        │                  │                │  200頁至第203頁，│                │
│            │              │          │        │                  │                │  本院108 年度審訴│                │
│            │              │          │        │                  │                │  字第880號卷第115│                │
│            │              │          │        │                  │                │  頁至第120頁）   │                │
│            │              │          │        │                  │                │⑧通訊監察譯文（見│                │
│            │              │          │        │                  │                │  南投縣政府警察局│                │
│            │              │          │        │                  │                │  刑案偵查卷宗投警│                │
│            │              │          │        │                  │                │  刑科偵字第106001│                │
│            │              │          │        │                  │                │  4104號第242 頁至│                │
│            │              │          │        │                  │                │  第259頁）       │                │
│            │              │          │        │                  │                │⑨偽造之蓋有臺灣臺│                │
│            │              │          │        │                  │                │  北地方法院檢察署│                │
│            │              │          │        │                  │                │  印「臺北地檢署監│                │
│            │              │          │        │                  │                │  管科收據」、偽造│                │
│            │              │          │        │                  │                │  之「臺灣台北地方│                │
│            │              │          │        │                  │                │  法院檢察署強制資│                │
│            │              │          │        │                  │                │  產凍結執行書」、│                │
│            │              │          │        │                  │                │  偽造之「刑事傳票│                │
│            │              │          │        │                  │                │  」公文各1份（見 │                │
│            │              │          │        │                  │                │  南投縣政府警察局│                │
│            │              │          │        │                  │                │  刑案偵查卷宗投警│                │
│            │              │          │        │                  │                │  刑科偵字第105006│                │
│            │              │          │        │                  │                │  0035號卷第121頁 │                │
│            │              │          │        │                  │                │  至第123頁）     │                │
│            │              │          │        │                  │                │⑩監視器翻拍照片2 │                │
│            │              │          │        │                  │                │  份（見南投縣政府│                │
│            │              │          │        │                  │                │  警察局刑案偵查卷│                │
│            │              │          │        │                  │                │  宗投警刑科偵字第│                │
│            │              │          │        │                  │                │  0000000000號第25│                │
│            │              │          │        │                  │                │  頁至第28頁）    │                │
│            │              │          │        │                  │                │                  │                │
├──────┼───────┼─────┼────┼─────────┼────────┼─────────┼────────┤
│     2      │105年10月26日 │  辛○○  │30萬元  │陳壁舜、少年戊○○│左列詐騙集團成員│①被告陳壁舜於警詢│陳壁舜成年人與少│
│            │下午4時30分許 │          │        │、乙○○、少年王洪│於105 年10月21日│  、檢察官偵查及本│年犯三人以上共同│
│【※起訴書  ├───────┤          ├────┤鈞及其他真實年籍姓│上午9 時許，撥打│  院審理中之供述（│冒用政府機關及公│
│犯罪事實㈠】│南投縣草屯鎮中│          │甲○○  │名不詳之詐騙集團成│告訴人辛○○之  │  見南投縣政府警察│務員名義詐欺取財│
│            │原里中和路70號│          │        │員。              │000-0000000 號電│  局刑案偵查卷宗投│罪，處有期徒刑壹│
│            │              │          │        │                  │話，向告訴人鍾玉│  警刑科偵字第1060│年捌月。未扣案門│
│            │              │          │        │                  │珠謊稱其健保卡遭│  000000號第12 頁 │號○九三○三七九│
│            │              │          │        │                  │冒用涉及洗錢犯罪│  至第16頁，臺灣南│二一七號SIM 卡及│
│            │              │          │        │                  │，須將名下臺灣中│  投地方檢察署106 │行動電話各壹具沒│
│            │              │          │        │                  │小企銀行之定存新│  年度少連偵字第24│收，於全部或一部│
│            │              │          │        │                  │臺幣解除提領出來│  號卷第121 頁至第│不能沒收或不宜執│
│            │              │          │        │                  │交付檢察官監管，│  124 頁、臺灣桃園│行沒收時，追徵其│
│            │              │          │        │                  │使告訴人辛○○陷│  地方檢察署107年 │價額。          │
│            │              │          │        │                  │於錯誤，於左列時│  度少連偵字第107 │                │
│            │              │          │        │                  │間，將其所有臺灣│  號卷第65頁至第68│                │
│            │              │          │        │                  │中小企銀行草屯分│  頁，本院108 年度│                │
│            │              │          │        │                  │行定存解除，並提│  審訴字第880 號卷│                │
│            │              │          │        │                  │領左列金額依上開│  第115頁至第120頁│                │
│            │              │          │        │                  │詐騙集團成員指示│  ）              │                │
│            │              │          │        │                  │於左列地點，將左│②證人戊○○於警詢│                │
│            │              │          │        │                  │列金額交付與左列│  及檢察官偵查中之│                │
│            │              │          │        │                  │詐騙集團成員王洪│  供述（見南投縣政│                │
│            │              │          │        │                  │鈞，同時乙○○亦│  府警察局刑案偵查│                │
│            │              │          │        │                  │在旁把風，致告訴│  卷宗投警刑科偵字│                │
│            │              │          │        │                  │人辛○○受有財產│  第0000000000號第│                │
│            │              │          │        │                  │上損害。        │  93頁至第99頁、第│                │
│            │              │          │        │                  │                │  100頁至第103頁，│                │
│            │              │          │        │                  │                │  臺灣南投地方檢察│                │
│            │              │          │        │                  │                │  署106 年度少連偵│                │
│            │              │          │        │                  │                │  字第1 號卷第14頁│                │
│            │              │          │        │                  │                │  至第15頁、臺灣桃│                │
│            │              │          │        │                  │                │  園地方檢察署107 │                │
│            │              │          │        │                  │                │  年度少連偵字第10│                │
│            │              │          │        │                  │                │  7 號卷第32頁至第│                │
│            │              │          │        │                  │                │  33頁）          │                │
│            │              │          │        │                  │                │③證人乙○○於警詢│                │
│            │              │          │        │                  │                │  及偵查中之供述（│                │
│            │              │          │        │                  │                │  見南投縣政府警察│                │
│            │              │          │        │                  │                │  局刑案偵查卷宗投│                │
│            │              │          │        │                  │                │  警刑科偵字第1060│                │
│            │              │          │        │                  │                │  000000號第123 頁│                │
│            │              │          │        │                  │                │  至第133頁、第136│                │
│            │              │          │        │                  │                │  頁至第138頁，臺 │                │
│            │              │          │        │                  │                │  灣南投地方檢察署│                │
│            │              │          │        │                  │                │  106 年度少連偵字│                │
│            │              │          │        │                  │                │  第24號卷第147 頁│                │
│            │              │          │        │                  │                │  至第149 頁、臺灣│                │
│            │              │          │        │                  │                │  桃園地方檢察署  │                │
│            │              │          │        │                  │                │  107年度少連偵字 │                │
│            │              │          │        │                  │                │  第107號卷第69頁 │                │
│            │              │          │        │                  │                │  至第71頁）      │                │
│            │              │          │        │                  │                │④證人甲○○於警詢│                │
│            │              │          │        │                  │                │  及檢察官偵查中之│                │
│            │              │          │        │                  │                │  供述（見南投縣政│                │
│            │              │          │        │                  │                │  府警察局刑案偵查│                │
│            │              │          │        │                  │                │  卷宗投警刑科偵字│                │
│            │              │          │        │                  │                │  第0000000000號第│                │
│            │              │          │        │                  │                │  145頁至第151頁、│                │
│            │              │          │        │                  │                │  第159頁至第163頁│                │
│            │              │          │        │                  │                │  ，臺灣南投地方檢│                │
│            │              │          │        │                  │                │  察署106 年度少連│                │
│            │              │          │        │                  │                │  偵字第24號卷第63│                │
│            │              │          │        │                  │                │  頁至第65頁、臺灣│                │
│            │              │          │        │                  │                │  桃園地方檢察署10│                │
│            │              │          │        │                  │                │  7 年度少連偵字第│                │
│            │              │          │        │                  │                │  107 號卷第81頁至│                │
│            │              │          │        │                  │                │  第82頁）        │                │
│            │              │          │        │                  │                │⑤告訴人辛○○於警│                │
│            │              │          │        │                  │                │  詢中之供述（見南│                │
│            │              │          │        │                  │                │  投縣政府警察局刑│                │
│            │              │          │        │                  │                │  案偵查卷宗投警刑│                │
│            │              │          │        │                  │                │  科偵字第00000000│                │
│            │              │          │        │                  │                │  04號第206頁至第 │                │
│            │              │          │        │                  │                │  209頁）         │                │
│            │              │          │        │                  │                │⑥告訴人辛○○簽立│                │
│            │              │          │        │                  │                │  之贓物認領收據（│                │
│            │              │          │        │                  │                │  見南投縣政府警察│                │
│            │              │          │        │                  │                │  局刑案偵查卷宗投│                │
│            │              │          │        │                  │                │  警刑科偵字第1060│                │
│            │              │          │        │                  │                │  000000號第212 頁│                │
│            │              │          │        │                  │                │  ）              │                │
│            │              │          │        │                  │                │⑦通訊監察譯文（見│                │
│            │              │          │        │                  │                │  南投縣政府警察局│                │
│            │              │          │        │                  │                │  刑案偵查卷宗投警│                │
│            │              │          │        │                  │                │  刑科偵字第106001│                │
│            │              │          │        │                  │                │  4104號第242 頁至│                │
│            │              │          │        │                  │                │  第259頁         │                │
│            │              │          │        │                  │                │                  │                │
└──────┴───────┴─────┴────┴─────────┴────────┴─────────┴────────┘
 
附表二：通訊監察譯文內容                                
┌─────┬──────┬────┬─────┬─┬─────┬───────────────┬────────┐
│   編號   │    日期    │通話時間│     A    │  │     B    │          內容摘要            │   備註及卷頁   │
├─────┼──────┼────┼─────┼─┼─────┼───────────────┼────────┤ 
│    1     │己○○所持用│上午8時 │0000000000│←│0000000000│A：喂你好。                   │本院監察文號：  │
│          │0000000000門│52分40秒│己○○    │  │小蘋果    │B：喂你在哪裡？               │通訊監察譯文（見│
│          │號，於105 年│        │          │  │          │A：***                        │南投縣政府警察局│
│          │11月8日上午8│        │          │  │          │B：蛤？                       │刑案偵查卷宗投警│
│          │時52分40秒、│        │          │  │          │A：詠淳（音譯）喔？           │刑科偵字第106001│
│          │9時37分34秒 │        │          │  │          │B：在哪裡？                   │4104號卷第243頁 │
│          │、9時42分32 │        │          │  │          │A：你詠淳喔？                 │至第247頁）     │
│          │秒、9 時48分│        │          │  │          │B：什麼？                     │                │
│          │49秒、下午2 │        │          │  │          │A：你誰？                     │                │
│          │時43分31秒、│        │          │  │          │B：你是小宇嗎？               │                │
│          │2 時54分03秒│        │          │  │          │A：對阿？                     │                │
│          │、2時55分12 │        │          │  │          │B：我是小蘋果阿。             │                │
│          │秒、8 時48分│        │          │  │          │A：小蘋果喔嘿。               │                │
│          │08秒、10時32│        │          │  │          │B：阿另外那個勒？             │                │
│          │分30秒、10時│        │          │  │          │A：他出門了不是嗎？           │                │
│          │47分34秒、10│        │          │  │          │B：阿你怎麼沒有給他電話？     │                │
│          │時51分43秒  │        │          │  │          │A：欸？他電話為什麼在我這裡？ │                │
│          │            │        │          │  │          │B：喔不要裝了拉，如果他沒有要 │                │
│          │            │        │          │  │          │   的話就直接當初直接講就好了 │                │
│          │            │        │          │  │          │   。                         │                │
│          │            │        │          │  │          │A：*，我有跟他講阿。          │                │
│          │            │        │          │  │          │B：什麼你跟他講？你跟他講什麼?│                │
│          │            │        │          │  │          │A：我跟他講說到底要不要？他說 │                │
│          │            │        │          │  │          │   OK阿。                     │                │
│          │            │        │          │  │          │B：阿他現在人勒？             │                │
│          │            │        │          │  │          │A：我看一下。                 │                │
│          │            │        │          │  │          │B：你那邊對面已經用好了是嗎？ │                │
│          │            │        │          │  │          │   阿不是阿，他..你用微信打給 │                │
│          │            │        │          │  │          │   我。                       │                │
│          │            │        │          │  │          │A：好掰                       │                │
│          │            ├────┼─────┼─┼─────┼───────────────┤                │
│          │            │上午9時 │0000000000│←│0000000000│B：喂。                       │                │
│          │            │37分34秒│己○○    │  │陳清溢    │A：嘿？                       │                │
│          │            │        │          │  │          │B：阿臉書怎麼打不過去？       │                │
│          │            │        │          │  │          │A：收訊不好啊。               │                │
│          │            │        │          │  │          │B：你在哪裡收訊不好？         │                │
│          │            │        │          │  │          │A：家裡阿。                   │                │
│          │            │        │          │  │          │B：幹不是說出去了？           │                │
│          │            │        │          │  │          │A：出門啦。                   │                │
│          │            │        │          │  │          │B：蛤？                       │                │
│          │            │        │          │  │          │A：小偉出門啦。               │                │
│          │            │        │          │  │          │B：啊我不是叫你手機給他？     │                │
│          │            │        │          │  │          │A：他手機有存小蘋果電話，我叫 │                │
│          │            │        │          │  │          │   他跟小蘋果咩。             │                │
│          │            │        │          │  │          │B：阿人家給，我拿四千給他怎麼 │                │
│          │            │        │          │  │          │靠揹到他那裡變三千五？        │                │
│          │            │        │          │  │          │A：對咩。                     │                │
│          │            │        │          │  │          │B：為什麼？                   │                │
│          │            │        │          │  │          │A：我拿給他的咩，我少拿五百塊 │                │
│          │            │        │          │  │          │   給他的咩。                 │                │
│          │            │        │          │  │          │B：你少拿五百給他？           │                │
│          │            │        │          │  │          │A：對啊。                     │                │
│          │            │        │          │  │          │B：幹你怎麼不講?我想說我錢怎麼│                │
│          │            │        │          │  │          │   可能給錯，我就給四張。     │                │
│          │            │        │          │  │          │A：沒有拉，是我少拿拉。       │                │
│          │            │        │          │  │          │B：幹你叫他難掰勒靠杯跟昨天一 │                │
│          │            │        │          │  │          │   樣後？                     │                │
│          │            │        │          │  │          │A：我跟他講好啦，跟他講好啦， │                │
│          │            │        │          │  │          │   看到小蘋果跟我聯絡阿，小蘋 │                │
│          │            │        │          │  │          │   果跟我講的我都有跟他講啊。 │                │
│          │            │        │          │  │          │B：他到達目的地的時候然後任務 │                │
│          │            │        │          │  │          │   跟那個誰，跟他朋友拿完東西 │                │
│          │            │        │          │  │          │   的時候叫他**。             │                │
│          │            │        │          │  │          │A：那個不存在就不要接咩。     │                │
│          │            │        │          │  │          │B：叫他回撥給你。             │                │
│          │            │        │          │  │          │A：我知道阿，我有叫他直接打給 │                │
│          │            │        │          │  │          │   我要不然就直接打給小蘋果阿 │                │
│          │            │        │          │  │          │   。                         │                │
│          │            │        │          │  │          │B：好你叫他直接打給小蘋果。   │                │
│          │            │        │          │  │          │A：好。.                      │                │
│          │            │        │          │  │          │B：不要出包嘿。               │                │
│          │            │        │          │  │          │A：不會啦。                   │                │
│          │            │        │          │  │          │B：好那就這*。                │                │
│          │            │        │          │  │          │A：欸那我跟他講喔，事情不對就 │                │
│          │            │        │          │  │          │   叫他直接跑了喔。           │                │
│          │            │        │          │  │          │B：恩。                       │                │
│          │            │        │          │  │          │A：好OK。                     │                │
│          │            │        │          │  │          │B：好掰掰。                   │                │
│          │            ├────┼─────┼─┼─────┼───────────────┤                │
│          │            │上午9 時│0000000000│←│0000000000│B：喂。                       │                │
│          │            │42分32秒│己○○    │  │小蘋果    │A：嘿。                       │                │
│          │            │        │          │  │          │B：我是小蘋果。               │                │
│          │            │        │          │  │          │A：哼？                       │                │
│          │            │        │          │  │          │B：記一下這支號碼。           │                │
│          │            │        │          │  │          │A：好。                       │                │
│          │            │        │          │  │          │B：然後回來的時候用F，facetime│                │
│          │            │        │          │  │          │   打給我。                   │                │
│          │            │        │          │  │          │A：恩。                       │                │
│          │            │        │          │  │          │B：好掰掰。                   │                │
│          │            │        │          │  │          │A：好。                       │                │
│          │            ├────┼─────┼─┼─────┼───────────────┤                │
│          │            │上午9 時│0000000000│←│0000000000│B：喂。                       │                │
│          │            │48分49秒│己○○    │  │小蘋果    │A：嘿。                       │                │
│          │            │        │          │  │          │B：你看你這個綠色APP程式會打電│                │
│          │            │        │          │  │          │   話給你。                   │                │
│          │            │        │          │  │          │A：哼？                       │                │
│          │            │        │          │  │          │B：你接起來，我用一個綠色APP的│                │
│          │            │        │          │  │          │   程式打給你。               │                │
│          │            │        │          │  │          │A：恩。                       │                │
│          │            │        │          │  │          │B：你有聽懂嗎？               │                │
│          │            │        │          │  │          │A：恩。                       │                │
│          │            │        │          │  │          │B：好掰掰。                   │                │
│          │            ├────┼─────┼─┼─────┼───────────────┤                │
│          │            │下午2 時│0000000000│←│0000000000│A：喂你好。                   │                │
│          │            │43分31秒│己○○    │  │陳清溢    │B：喂。                       │                │
│          │            │        │          │  │          │A：嘿？                       │                │
│          │            │        │          │  │          │B：靠杯咧你那個朋友怎麼電話不 │                │
│          │            │        │          │  │          │   接?                        │                │
│          │            │        │          │  │          │A：沒有啦我剛有打給他阿。     │                │
│          │            │        │          │  │          │B：然後勒？                   │                │
│          │            │        │          │  │          │A：他說他等一下再回我阿。     │                │
│          │            │        │          │  │          │B：那他在幹嘛？               │                │
│          │            │        │          │  │          │A：我不知道阿，他應該還在忙吧 │                │
│          │            │        │          │  │          │   ？                         │                │
│          │            │        │          │  │          │B：我朋友打給他他一直在靠杯欸 │                │
│          │            │        │          │  │          │   。                         │                │
│          │            │        │          │  │          │A：誰？                       │                │
│          │            │        │          │  │          │B：我朋友阿。                 │                │
│          │            │        │          │  │          │A：欸我等一下打給你我等一下打 │                │
│          │            │        │          │  │          │   給你我跟寶哥在講話。       │                │
│          │            │        │          │  │          │B：喔。                       │                │
│          │            │        │          │  │          │A：好。                       │                │
│          │            ├────┼─────┼─┼─────┼───────────────┤                │
│          │            │下午2 時│0000000000│→│0000000000│A：喂                         │                │
│          │            │54分03秒│己○○    │  │陳清溢    │B：喂。                       │                │
│          │            │        │          │  │          │A：欸你有沒有聯絡一下阿？小偉 │                │
│          │            │        │          │  │          │   說他在那邊待了五六個小時都 │                │
│          │            │        │          │  │          │   沒有電話阿。               │                │
│          │            │        │          │  │          │B：聯絡，我他媽怎麼聯絡阿？   │                │
│          │            │        │          │  │          │A：沒有阿，你跟小蘋果講一下啊 │                │
│          │            │        │          │  │          │   。                         │                │
│          │            │        │          │  │          │B：你打給他阿。               │                │
│          │            │        │          │  │          │A：喔好啦好啦。               │                │
│          │            │        │          │  │          │B：我這麼敏感的人。           │                │
│          │            │        │          │  │          │A：恩好啦。                   │                │
│          │            │        │          │  │          │B：你現在打給他他會接拉，他在 │                │
│          │            │        │          │  │          │   等你們。                   │                │
│          │            │        │          │  │          │A：好啦掰掰。                 │                │
│          │            ├────┼─────┼─┼─────┼───────────────┤                │
│          │            │下午2時 │0000000000│→│0000000000│B：喂。                       │                │
│          │            │55分12秒│己○○    │  │小蘋果    │A：小蘋果。                   │                │
│          │            │        │          │  │          │B：蛤？                       │                │
│          │            │        │          │  │          │A：蘋果。                     │                │
│          │            │        │          │  │          │B：嘿。                       │                │
│          │            │        │          │  │          │A：你有沒有辦法聯絡一下，我那 │                │
│          │            │        │          │  │          │   個，小偉已經在那邊待了五六 │                │
│          │            │        │          │  │          │   個小時了欸。               │                │
│          │            │        │          │  │          │B：阿你知道他，你打給他他說怎 │                │
│          │            │        │          │  │          │   樣？                       │                │
│          │            │        │          │  │          │A：他就說都沒電話來阿。       │                │
│          │            │        │          │  │          │B：要等阿還是要等阿。         │                │
│          │            │        │          │  │          │A：好好好。                   │                │
│          │            │        │          │  │          │B：阿你跟他說不要亂嗆別人欸。 │                │
│          │            │        │          │  │          │A：沒有拉。                   │                │
│          │            │        │          │  │          │B：因為他剛嗆到嗆到那個欸。   │                │
│          │            │        │          │  │          │A：蛤？                       │                │
│          │            │        │          │  │          │B：他嗆到我朋友***。          │                │
│          │            │        │          │  │          │A：真的假的？                 │                │
│          │            │        │          │  │          │B：他就說，快點拉，我想回家， │                │
│          │            │        │          │  │          │   就這樣講的。               │                │
│          │            │        │          │  │          │A：他剛才直接這樣講喔？       │                │
│          │            │        │          │  │          │B：對阿。                     │                │
│          │            │        │          │  │          │A：媽的。                     │                │
│          │            │        │          │  │          │B：阿為什麼，阿對阿，阿為什麼 │                │
│          │            │        │          │  │          │   ，好晚上在跟你講後，阿你就 │                │
│          │            │        │          │  │          │   跟他說等一下拉，好不好？   │                │
│          │            │        │          │  │          │A：恩好。                     │                │
│          │            │        │          │  │          │B：OK後？                     │                │
│          │            │        │          │  │          │A：好好。                     │                │
│          │            │        │          │  │          │B：好掰掰。                   │                │
│          │            │        │          │  │          │A：OK掰掰。                   │                │
│          │            ├────┼─────┼─┼─────┼───────────────┤                │
│          │            │下午8 時│0000000000│←│0000000000│A：喂清溢，你在哪裡？         │                │
│          │            │48分08秒│己○○    │  │陳清溢    │B：我在家。                   │                │
│          │            │        │          │  │          │A：小蘋果在上課嗎？           │                │
│          │            │        │          │  │          │B：嗯嗯嗯對阿。               │                │
│          │            │        │          │  │          │A：沒有我要跟他拿車錢阿。     │                │
│          │            │        │          │  │          │B：蛤？                       │                │
│          │            │        │          │  │          │A：他叫我先墊兩千阿，我今天早 │                │
│          │            │        │          │  │          │   上先跟我七辣借兩千咩。     │                │
│          │            │        │          │  │          │B：喔，沒關係我在跟他拿，你那 │                │
│          │            │        │          │  │          │   個東西先不用還我先放他那邊 │                │
│          │            │        │          │  │          │   。                         │                │
│          │            │        │          │  │          │A：以後你跟小蘋果要先確認好， │                │
│          │            │        │          │  │          │   要給小偉待在定點你知道嗎？ │                │
│          │            │        │          │  │          │B：喔，阿你們在家喔？         │                │
│          │            │        │          │  │          │A：我們要回家路上了。         │                │
│          │            │        │          │  │          │B：你們開車喔？               │                │
│          │            │        │          │  │          │A：對阿。                     │                │
│          │            │        │          │  │          │B：來我家找我阿。直接過來。   │                │
│          │            │        │          │  │          │A：去你家喔？                 │                │
│          │            │        │          │  │          │B：到巷口打給我。             │                │
│          │            ├────┼─────┼─┼─────┼───────────────┤                │
│          │            │下午10時│0000000000│←│0000000000│B：喂太久了吧？               │                │
│          │            │32分30秒│己○○    │  │陳清溢    │A：沒有阿阿甫還沒有回來阿。   │                │
│          │            │        │          │  │          │B：阿你另外一個朋友還在你那嗎 │                │
│          │            │        │          │  │          │   ？                         │                │
│          │            │        │          │  │          │A：詠淳喔?                    │                │
│          │            │        │          │  │          │B：另外一個，小偉。           │                │
│          │            │        │          │  │          │A：小偉回去了，我叫他趕快睡明 │                │
│          │            │        │          │  │          │   天還要做事阿。             │                │
│          │            │        │          │  │          │B：我說他明天在幫我做一次說。 │                │
│          │            │        │          │  │          │A：你還要叫他在幫你做一次？我 │                │
│          │            │        │          │  │          │   覺得你先跟阿甫講。不要我講 │                │
│          │            │        │          │  │          │   ，阿甫今天有點火，因為他今 │                │
│          │            │        │          │  │          │   天也有單阿，就卡到了咩，他 │                │
│          │            │        │          │  │          │   今天單延到明天了咩。       │                │
│          │            │        │          │  │          │B：是喔。                     │                │
│          │            │        │          │  │          │A：我也想幫你但我這兩天真的跑 │                │
│          │            │        │          │  │          │   不開，明天寶哥要回來阿，阿 │                │
│          │            │        │          │  │          │   甫要被通了咩。             │                │
│          │            │        │          │  │          │B：好吧，不然我跟阿甫講看看。 │                │
│          │            │        │          │  │          │A：你不要說我講的喔。         │                │
│          │            │        │          │  │          │B：因為我今天有打給他跟他講啦 │                │
│          │            │        │          │  │          │   。他沒接啦。               │                │
│          │            │        │          │  │          │A：他在忙阿，他跟耀哥出門阿。 │                │
│          │            │        │          │  │          │B：忙什麼阿？                 │                │
│          │            │        │          │  │          │A：他在處理新店的帳。         │                │
│          │            │        │          │  │          │B：昨天那個事喔？             │                │
│          │            │        │          │  │          │A：400多那個咩。              │                │
│          │            │        │          │  │          │B：收的到嗎？                 │                │
│          │            │        │          │  │          │A：應該是收到啦。             │                │
│          │            │        │          │  │          │B：幹這麼好喔？               │                │
│          │            │        │          │  │          │A：我也有份阿，我等阿甫回來給 │                │
│          │            │        │          │  │          │   我錢。                     │                │
│          │            │        │          │  │          │B：這麼好喔。                 │                │
│          │            │        │          │  │          │A：沒有啦還真的勒，我晚一點幫 │                │
│          │            │        │          │  │          │   你跟他聯絡啦。             │                │
│          │            │        │          │  │          │B：叫他快一點咩。             │                │
│          │            │        │          │  │          │A：好啦掰掰。                 │                │
│          │            ├────┼─────┼─┼─────┼───────────────┤                │
│          │            │下午10時│0000000000│→│0000000000│A：蘋果，你在哪裡？           │                │
│          │            │47分34秒│己○○    │  │小蘋果    │B：華勛阿。                   │                │
│          │            │        │          │  │          │A：我要跟你拿一下車錢啦。我給 │                │
│          │            │        │          │  │          │   他兩千，他早上不夠阿，我跟 │                │
│          │            │        │          │  │          │   我女朋友借兩千。           │                │
│          │            │        │          │  │          │B：他拿三千五而已啦。         │                │
│          │            │        │          │  │          │A：我有匯給他阿。             │                │
│          │            │        │          │  │          │B：你匯給他？                 │                │
│          │            │        │          │  │          │A：對阿不然怎麼辦？他沒錢坐車 │                │
│          │            │        │          │  │          │   回來欸，那五百塊是我忘了給 │                │
│          │            │        │          │  │          │   他，我放口袋裡面想說怎麼有 │                │
│          │            │        │          │  │          │   一張五百塊。               │                │
│          │            │        │          │  │          │B：阿我給你四張一千怎麼會有五 │                │
│          │            │        │          │  │          │   百？                       │                │
│          │            │        │          │  │          │A：因為我昨天不是先帶我那女朋 │                │
│          │            │        │          │  │          │   友先去買東西，然後我想說口 │                │
│          │            │        │          │  │          │   袋怎麼還會有五百塊，幹，少 │                │
│          │            │        │          │  │          │   拿五百給他咩。所以你直接扣 │                │
│          │            │        │          │  │          │   到那五百塊啦。             │                │
│          │            │        │          │  │          │B：反正我會跟上面，我會跟我朋 │                │
│          │            │        │          │  │          │   友講，等一下見面說好不好？ │                │
│          │            │        │          │  │          │A：好我等一下去找他掰掰。     │                │
│          │            ├────┼─────┼─┼─────┼───────────────┤                │
│          │            │下午10時│0000000000│→│0000000000│A：你在哪裡？                 │                │
│          │            │51分43秒│己○○    │  │小蘋果    │B：剛到桃園。                 │                │
│          │            │        │          │  │          │A：你等一下可以先拿給我嗎？我 │                │
│          │            │        │          │  │          │   女朋友需要用錢。           │                │
│          │            │        │          │  │          │B：好掰掰。                   │                │
└─────┴──────┴────┴─────┴─┴─────┴───────────────┴────────┘